【裁判字號】    88,易,1781
【裁判日期】    890131
【裁判案由】    詐欺
【裁判全文】
臺灣高雄地方法院刑事判決                        八十八年度易字第一七八一號
    公  訴  人  臺灣高雄地方法院檢察署檢察官
    被      告  丙○○
右列被告因詐欺案件，經檢察官提起公訴（八十七年度偵字第二四五五四號），本院
判決如左：
    主  文
丙○○意圖為自己不法之所有，以詐術使人將本人之物交付，處有期徒刑肆月，緩刑
參年。
    事  實
一、丙○○經友人甲○○介紹認識丁○○，竟意圖為自己不法之所有，於民國八十七
    年三月二十一日，在高雄市金港證券公司向丁○○誆稱其所營仲介、代書公司規
    模甚大，急需押標金以購買法拍屋，借期一個月即返還云云，丁○○不疑有詐，
    遂將定期存款提前解約，將所得本金利息共約新台幣（下同）二十一萬餘元借丙○○週轉使用，丙○○取款後，乃簽發到期日八十七年五月二十三日，票號三五
    八九七六號，面額二十二萬八千三百元之本票一張交付丁○○，即將其名義及其
    妻名義之不動產所有權狀各一張存放在丁○○之友人甲○○住處供作擔保，並誇
    稱其擁有坐落高雄市○○街九十八巷三號二樓之房屋及另外兩棟房屋，資力雄厚
    ，藉資取信，嗣其未依約返還，丁○○向其要債時，又誆稱所述上開房屋三間已
    遭法院查封云云，且亦擅自向甲○○取回前開供擔保之不動產權狀，至此，丁○○始知受騙。
二、案經丁○○訴請台灣高雄地方法院檢察署檢察官偵查起訴。
    理  由
一、訊據被告丙○○固坦承右揭時地向告訴人丁○○借款週轉，並提供上開權狀供擔
    保之事實，惟矢口否認有詐欺犯行，辯稱：伊於八十七年八月二十三日與告訴人
    丁○○協商償債事宜，於八十七年九月三日曾償還一萬元，約定每月清償一萬元
    ，惟事後即無力償還，且供擔保之兩張權狀係告訴人要伊前往取回，又伊未稱坐
    落高雄市○○街九十八巷三號二樓房屋為伊所有云云。經查，右揭犯罪事實，迭
    據告訴人丁○○於偵審中指訴明確，並有本票影本一張附卷可稽，又告訴人並無
    同意被告至證人甲○○處取回其提供擔保用之權狀，並據告訴人陳明在卷，而被
    告擅自向甲○○取回上開權狀，並於其向告訴人時聲稱坐落高雄市○○街九十八
    巷三號二樓之房屋為其所有之情，亦分別據證人甲○○於偵訊及乙○○於偵審中
    證述明確（見偵查卷第十五頁背面及本院八十八年七月十六日審判筆錄），而被
    告所簽發交予告訴人收執之本票上發票人之住址亦記載高雄市○○街九八巷三號
    二樓，益徵被告有施用詐術使告訴人陷於錯誤之行為，參以，被告提供擔保之權
    狀，乃供作告訴人債權擔保之用，其債務尚未清償前，告訴人豈有任意准其取回
    之理！及被告於借款時刻意誇大膨脹信用，並於借款後迄今僅償還二萬元，而其
    歷經偵審程序始終無法提出借款標購法拍屋之證據，供本院審酌等情，足證其無
    償債之能力，仍借用鉅款，故其所辯無詐欺故意云云，自難採信，綜上，足見被
    告有不法所有意圖及實施詐術之行為，至為灼然，本件事証明確，被告前開詐欺
    取財犯行堪予認定。
二、核被告所為，係犯刑法第三百卅九條第一項之詐欺取財罪。審酌被告向告訴人詐
    得之金額為二十一萬餘元，事後虛與委蛇，致告訴人追償無門，迄今僅償還告訴
    人二萬餘元，現已與告訴人達成和解，擬分期清償，有和解書在卷，犯後未坦承
    犯行等情狀，量處如主文所示之刑。查其前未曾受有期徒刑之宣告，有本院全國
    前案紀錄表及台灣高雄地方法案檢察署刑案資料查註紀錄表在卷可憑，其因週轉
    不靈，貪慾圖便，思慮未週，致觸犯本件犯行，犯後已與告訴人達成分期清償之
    和解方案，有和解書在卷可參，如令其入監執行，則債權人之債權實現恐有困難
    ，本院因認前開對其宣告之刑，以暫不執行為適當，併予宣告緩刑三年，用啟自
    新。
據上論斷，應依刑事訴訟法第二百九十九條第一項前段，刑法第三百三十九條第一項
、第七十四條第一款，罰金罰鍰提高標準條例第一條前段，判決如主文。
中      華      民      國    八十九    年      一      月    三十一    日
                                  臺灣高雄地方法院刑事第二庭
                                      法  官    蘇姿月
右正本證明與原本無異。
如不服本判決，應於判決送達後十日內，向本院提出上訴狀。
                                      書記官    吳韻芳
中      華      民      國    八十九    年      二      月      一      日
附錄論罪科刑法條
刑法第三百三十九條第一項
意圖為自己或第三人不法之所有，以詐術使人將本人或第三人之物交付者，處五年以
下有期徒刑、拘役或科或併科一千元以下罰金。


司法院資訊處製作；財團法人民間司法改革基金會備份。
